臺灣高等法院刑事裁定
109年度抗字第967號
抗  告  人  謝維君
代  理  人  張寧洲律師
上列抗告人因聲請閱卷案件，不服臺灣新北地方法院中華民國10
9年6月2日裁定（109年度聲字第2113號），提起抗告，本院裁定
如下：
    主  文
抗告駁回。
    理  由
一、原裁定意旨略以：交付審判代理人張寧洲律師受抗告人即告
    訴人謝維君之委任，向原審法院提出交付審判之聲請，業經
    原審法院於民國107年6月19日以107年度聲判字第87號裁定
    駁回聲請並確定在案，已無檢閱卷證之訴訟上需求，自無再
    依刑事訴訟法第258條之1規定允許律師檢閱卷證之餘地，從
    而交付審判代理人於109年5月14日具狀向原審法院聲請檢閱
    偵查卷證，與前揭規定意旨不符，聲請難謂有理由，應予駁
    回等語。
二、抗告意旨略以：
　㈠司法院釋字第762號解釋賦予審判中被告有部分資訊獲知權（
    閱卷權），釋字第737號解釋亦賦予偵查中羈押審查程序之
    嫌疑人、辯護人獲知檢察官據以聲請羈押之理由，俾利其有
    效行使防禦權。我國刑事程序之閱卷權雖主要以被告閱卷權
    為主，然包括被害人及所延伸之告訴人、自訴人及輔佐人亦
    應享有程序保障權限。
　㈡「告訴人不服前條之駁回處分者，得於接受處分書後十日內
    委任律師提出理由狀,向該管第一審法院聲請交付審判。律
    師受前項之委任，得檢閱偵查卷宗及證物並得抄錄或攝影……
    」刑事訴訟法第258之1條定有明文，該法條僅稱「律師受前
    項之委任，得檢閱偵查卷宗及證物並得抄錄或攝影……」，並
    未限定檢閱偵查卷宗及證物並得抄錄或攝影之時間限於訴訟
    繫屬中。
　㈢告訴人得於審判中委任代理人到庭陳述意見，……並準用第28
    條、第32條及第33條之規定……」刑事訴訟法第271條之1亦有
    規定，而交付審判代理人既受本件告訴人之委任提起交付審
    判，亦未限制駁回交付審程序後無法閱卷,是原裁定顯增加
    法律所無之限制,其裁定自屬違法不當等語。
三、按律師擔任聲請交付審判案件之受任人或審判中擔任告訴代
    理人，得檢閱卷宗及證物，刑事訴訟法第258條之1第2項、
    第271條之1第2項分別定有明文，其立法理由依序為：「有
    關交付審判之聲請，告訴人須委任律師向法院提出理由書狀
    ，而為使律師了解案情，應准許其檢閱偵查卷宗及證物。但
    如涉及另案偵查不公開或其他依法應予保密之事項時，檢察
    官仍得予以限制或禁止，爰增訂本條第二項，以應實務之需
    要。」「若告訴人委任律師為代理人，因律師具備法律專業
    知識，且就業務之執行須受律師法有關律師倫理、忠誠及信
    譽義務之規範，於立法政策上，允宜準用第三十三條之規定
    ，賦予其閱卷之權利，除方便代理人了解案件進行情形，用
    以維護告訴人權益外，更可藉由閱卷而提供檢察官有關攻擊
    防禦之資料。」可徵上開規定賦予律師擔任聲請交付審判代
    理人、告訴代理人檢閱卷宗及證物權利之目的，乃在於使律
    師在特定案件繫屬中執行業務時能了解案情，以達訴訟上攻
    擊之目的，維護告訴人之權益，倘特定案件業已終結、確定
    而脫離法院繫屬，無庸再行該案件訴訟上之攻擊，自難謂就
    該特定案件尚有何檢閱卷宗、證物之必要。至抗告意旨所引
    司法院釋字第762號、第737號解釋乃係就被告卷證資訊獲知
    權所為之闡釋，依正當法律程序之要求，使刑事被告享有充
    分之防禦權，包括被告卷證資訊獲知權，俾受公平審判之保
    障，此與在聲請交付審判程序中立於控方地位應負有舉證責
    任之告訴人，於性質上自不相同，尚難逕予比附援引。
四、查抗告人為臺灣新北地方法院107年度聲判字第87號聲請交付審判案件之聲請人，該案業於107年6月19日經上開法院作成駁回聲請之裁定（見原審卷第9至13頁），依刑事訴訟法第258條之3第5項後段規定，因不得對該裁定抗告而告確定，抗告人就該案件於訴訟上即已無檢閱卷宗、證物之必要，是抗告人就業已終結、確定而脫離繫屬之上開聲請交付審判案件，由原聲請交付審判代理人向原審法院聲請檢閱偵查卷宗及證物，難謂有據。準此，原裁定以抗告人之聲請不合法予以駁回，並無違誤，本件抗告為無理由，應予駁回。
據上論斷，應依刑事訴訟法第412 條，裁定如主文。
中　　華　　民　　國　　109 　年　　6 　　月　　30　　日
                  刑事第二十庭  審判長法　官  王復生
                                      法　官  陳春秋
                                      法　官  張紹省 
以上正本證明與原本無異。
不得再抗告。
                                      書記官  莫佳樺
中　　華　　民　　國　　109 　年　　7 　　月　　6 　　日